臺灣高等法院刑事判決　　　　　　　　100年度上訴字第642號
上　訴　人
即　被　告　陳銘仁
選任辯護人　扶助律師湯偉律師
上列上訴人因毒品危害防制條例案件，不服臺灣板橋地方法院99
年度訴字第3163號，中華民國99年12月29日第一審判決（起訴案
號：臺灣板橋地方法院檢察署99年度偵字第22907號），提起上
訴，本院判決如下：
    主  文
上訴駁回。
    事  實
一、陳銘仁前於民國94年間，因賭博案件，經臺灣臺北地方法院
    於94年12月27日以94年度簡字第2952號判處有期徒刑4月，
    如易科罰金，以新臺幣（下同）1,000元折算1日，於95 年5
    月9日易科罰金執行完畢（於本案構成累犯）；又因施用毒
    品案件，經依臺灣士林地方法院裁定令入勒戒處所觀察、勒
    戒後，認無繼續施用毒品傾向，於97年9月9日釋放出所，並
    由臺灣士林地方法院檢察署檢察官以97年度毒偵緝字第142
    號為不起訴處分確定。
二、詎陳銘仁未見悔悟，仍分別為如下犯行：
（一）明知甲基安非他命為毒品危害防制條例所管制之物品，不
      得販賣，竟意圖營利，分別或共同基於販賣第2級毒品甲
      基安非他命之犯意，於附表壹所示之時、地，以門號：
      0000-000-000號行動電話作為販賣毒品之聯絡工具，販
      賣第2級毒品甲基安非他命予附表壹所示之人，並獲得販
      賣毒品所得款項1,000元（詳如附表壹編號一所示）。
（二）又其亦明知甲基安非他命為藥事法規制之禁藥，竟基於轉
      讓禁藥甲基安非他命之犯意，於99年8月25日凌晨0時許，
      將甲基安非他命置放在臺北縣三重市○○街42之3號12樓
      居所桌上，無償轉讓予黃正名、陳葳崙、盧進國、陳德聰
      等人施用各1次（按該4人施用第2級毒品甲基安非他命部
      分之犯意，由檢察官另作偵處，附帶敘明）。
（三）而其仍不知悔悟，於前開觀察勒戒處分執行完畢釋放後5
      年內，並於99年間，因犯施用毒品罪為本院99年8月20日
      以99 年度簡字第6688號判處罪刑，明知甲基安非他命係
      屬毒品危害防制條例第2條第2項第2款所定之第2級毒品，
      不得持有、施用，復基於施用第2級毒品甲基安非他命之
      犯意，於99年8 月25日凌晨0時許，在臺北縣三重市○○
      街42之3號12樓居所施用甲基安非他命1次。
（四）嗣99年8月25日3時40分許，為警在上述居所查獲，並扣得
      如附表貳所示之物，暨經警採集其尿液檢體送鑑驗結果呈
      甲基安非他命之陽性反應，因悉上情。
三、案經臺北縣政府警察局移由臺灣板橋地方法院檢察署檢察官
    偵查起訴。
    理  由
壹、程序方面
    按被告以外之人於審判外之言詞或書面陳述，除法律有規定
    者外，不得作為證據；又被告以外之人於審判外之陳述，雖
    不符合同法第159條之1至第159條之4之規定，但經當事人於
    審判程序同意作為證據，法院審酌該言詞陳述或書面陳述作
    成時之情況，認為適當者，亦得為證據。當事人、代理人或
    辯護人於法院調查證據時，知有第159條第1項不得為證據之
    情形，而未於言詞辯論終結前聲明異議者，視為有前項之同
    意，刑事訴訟法第159條第1項及第159條之5分別定有明文。
    本判決下列所引用之證據資料，經依法踐行調查證據程序，
    被告及其選任辯護人、檢察官於本院言詞辯論終結前亦未聲
    明異議，本院審酌證據資料製作時之情況，均無違法不當及
    證明力明顯過低之瑕疵，亦查無依法應排除其證據能力之情
    形，認以之作為證據應屬適當，皆有證據能力。
貳、實體方面
一、附表壹編號一至四、六、七犯行部分：
（一）訊據被告陳銘仁於本院準備程序時就附表壹編號一至四、
      六、七犯行部分均為不爭執而為坦白承認，此坦白部分，
      核與其於警訊、偵查、原審中之供述互核相符，並與證人
      即毒品買受對象之吳祐諒、楊盈憲、黃國棟、陳德聰等分
      別於警訊、偵查之證述，暨證人即受轉讓對象之黃正名、
      陳葳崙、盧進國、陳德聰等人於警訊偵查之證述，互核同
      為相符；此外，復有被告所有供犯罪所用之門號0000-000
      -000號行動電話之監聽譯文，足證被告有以該行動電話供
      作為販賣毒品之事實。另扣得如附表貳所示之各該物件可
      憑；而就扣案如附表貳編號一之物，據內政部警政署刑事
      警察局鑑定書鑑認確係第2級毒品甲基安非他命7 包（驗
      前總純質淨重19.53公克；起訴書記載為5包，應予更正）
      ，無訛。並有查獲現場狀況之蒐證照片等可參，以及證明
      被告、黃正名、陳葳崙、盧進國、陳德聰之尿液經檢驗後
      呈甲基安非他命類陽性反應之事實之臺灣檢驗科技股份有
      限公司出具之濫用藥物檢驗報告5紙在卷可查。此外，被
      告前因施用毒品案件，經裁定送觀察、勒戒後，認無繼續
      施用毒品之傾向，於97年9月9日執行完畢釋放，並由該管
      檢察官為不起訴處分確定等情，有臺灣高等法院被告前案
      紀錄表可憑，其於觀察、勒戒執行完畢釋放後5年內，再
      犯本案施用毒品罪，應依法訴追處罰。
（二）綜上所述，被告此部分之均堪認定，應依法論科。
二、附表壹編號五部分：
（一）訊據被告否認此部分犯行，被告辯稱略以：伊並未於99年
      8 月25日販賣予陳德聰部分云云。經查：
    1.證人陳德聰證述略以：「（提示99年度偵字第22907號卷
      第53頁予證人閱覽；本頁的第一項通聯紀錄是你和被告之
      間的通話內容嗎？）是；（被告說：你要帶多少錢，多少
      新幣來給我，你回答說：500元啦，這段對話是什麼意思
      ？）買遊戲的虛擬貨幣；（你於99年8月25 日這天，有沒
      有跟被告交易毒品？）有；（當天交易毒品的情形為何？
      ）當天是交易安非他命，錢是被告讓我欠，欠500元，數
      量是一點點，就是500元的量；（99年8月25日你有跟被告
      拿到安非他命嗎？）有；（該次交易是你向他買、他讓你
      欠嗎？）是；（你剛才說新幣是遊戲的虛擬貨幣，是哪一
      個遊戲？）星辰ONLI NE；（提示99年度偵字第22907號卷
      第139頁予證人閱覽；為什麼99年8月25日檢察官問你的時
      候，你卻回答說不知道為什麼被告要說多少新幣來給我？
      ）我今天講的才對；（你剛才說99年8月25日你有跟被告
      買過安非他命，你是怎麼聯絡買安非他命的事情？）打電
      話；（提示99年度偵字第2290 7號卷第53頁予證人閱覽；
      剛才檢察官提示的通聯內容，是不是就是交易毒品的約定
      ？）不是這通；（99年8月25日你向被告購買毒品，是臨
      時起意還是先前就已經用電話約定好？）臨時起意；（所
      以上開提示的通聯與交易毒品無關？）對；（當天你是幾
      點到？）半夜的時候，詳細時間不記得；（警察隔多久來
      ？）半個小時至1個小時；（這段時間你到被告家後做什
      麼？）我跟被告聊天；（除了聊天還有無作其他事？）有
      ，施用毒品；（被告交給你毒品及施用毒品何者在前？）
      施用毒品在前；（你拿到毒品以後為什麼沒有馬上離開？
      ）有，我拿到毒品就要離開，然後警察就進來了；（99年
      8月25日你到被告家的目的為何？）還他錢；（當天還錢
      了嗎？）有，還了500元；（是見面以後馬上就還？還是
      隔多久？）見面就還；（提示99年度偵字第22907號卷第
      13 9頁予證人閱覽；你對檢察官說，我在被告家先施用被
      告放在桌上的安非他命，後來我才拿100、100的零錢跟被
      告買安非他命，為何跟今天所言不同？）那時候檢察官問
      我時我很緊張，所以講錯了；‧‧（99年8月25日被告拿
      毒品給你時是怎麼跟你講的？）我跟他說叫他讓我欠著，
      他就沒有說話；（你向被告買安非他命，每一次都是欠錢
      ？還是有時候也有付現？）不一定，都有；（被告對於99
      年8月11日販賣安非他命給你的事實已經認罪，這次交易
      毒品，你有沒有給被告現金？）他讓我欠著；（當時你有
      提供什麼擔保？）沒有；（為何你在偵查中說，99年8月
      11日那次交易毒品，你先用手機作抵押，用這個方式先欠
      500元來買安非他命？）我說的沒有抵押是99年8月25日那
      次，99年8月11日這次是用手機抵押，這次的500元還沒有
      交給被告；（上述抵押的手機是否已經還給你？）還沒有
      ，我的500元也還沒有付；（上述手機是什麼廠牌？）NOK
      IA；（你知道該手機現在在哪裡？）不知道；（你剛才說
      99年8月25日還被告500元，這筆500元是否就是99年8月11
      日所欠的500元？）不是，我之前跟他借的錢，是99 年8
      月25日前幾天借的。」等語（見原審卷第51頁至第52 頁
      ）。
    2.是由證人陳德聰如上之證述獲悉，被告與之於99年8月25
      日有交易第2級毒品安非他命之情，無訛；且明確證述其
      與被告交易毒品並未給予現金，被告讓其欠著等情明確。
      此外，有門號0000-000-000號行動電話之監聽譯文、查獲
      現場照片12 紙、臺灣檢驗科技股份有限公司出具之濫用
      藥物檢驗報告5 紙、99年8月25日現場蒐證照片10紙，以
      及扣案如附表貳所示之各該物件等亦足為佐證，此已經在
      在可以確認被告有販賣第2級毒品甲基安非他命予證人陳
      德聰之情，被告辯稱伊並未販買給陳德聰顯為卸責之詞，
      並不足採信。
    3.綜上所述，被告此部分犯行事證明確，應依法論科。
三、法律之適用：
（一）核被告陳銘仁所為，分係犯毒品危害防制條例第4條第2項
      販賣第2級毒品罪【即附表壹編號一至五部分】、同條例
      第10 條第2項之施用第2級毒品罪【即附表壹編號六部分
      】、藥事法第83條第1項之明知為禁藥而轉讓罪【附表壹
      編號七部分】；其所犯如上販賣毒品暨施用、轉讓禁藥之
      犯行，其持有第2級毒品之低度行為，各為其販賣第2級毒
      品、施用第2級毒品、轉讓禁藥之高度行為所吸收，均不
      另論罪；被告與年籍姓名均不詳之成年男子就附表壹編號
      二部分之犯行，有犯意聯絡與行為分擔，均為共同正犯。
      另所犯明知禁藥而轉讓罪部分，其以一個轉讓行為，同時
      轉讓予黃正名、陳葳崙、盧進國、陳德聰等人施用，係一
      行為所犯，為同種想像競合犯，應從一重處斷。被告所犯
      如上各罪間（詳如附表壹所示計7罪間），犯意個別，行
      為互殊，為數罪，應予分論併罰。被告前曾受有如事實欄
      所示之有期徒刑前案，並已執行完畢，有本院99年12月8
      日言詞辯論終結日查悉之刑案資料查註紀錄表可參，是其
      於有期徒刑之執行完畢後，5年內故意再犯本件有期徒刑
      以上之7罪，均為累犯，應就所犯本件本刑為有期徒刑部
      分，各依刑法第47條第1項之規定加重其刑（按販賣第2級
      毒品其本刑為無期徒刑部分，依法不得加重）。
（二）又被告本件所販賣毒品數量甚微每次僅約莫0.4克、0.5克
      至1克間，金額分別僅500元、1,000元之小額，數額甚微
      非屬鉅大，其與多次、大量動輒為10數公克或成交數額達
      數萬元以上為毒品之出售交易，危害社會治安重大，並賺
      取巨額價差者，顯屬有別，其因觸犯本件法定刑為7年以
      上有期徒刑之重典，法重情輕，客觀上足以引起一般的同
      情，情足憫恕，本院認縱處以法定最低刑度之7年有期徒
      刑猶嫌過重，爰依刑法第59條規定酌減其刑；又其所犯如
      附表壹編號一至四部分犯行，於偵查及審判中均自白犯罪
      ，依同上條例第17條第2項規定減輕其刑。並各為先加後
      減或遞減之。
四、原審法院判決認被告前揭犯行事證明確，及適用前揭法條之
    規定，並審酌被告正值青盛之年，不思努力進取，明知甲基
    安非他命，為政府禁制規範之第2級毒品，其對人體蘊含戕
    害毒素，其為圖私慾，漠視毒品危害國民身心健康及社會風
    氣，進而有敗壞社會治安之虞，而分別為如上之犯行，以及
    犯罪後之態度，兼衡其前科素行（詳同上述被告前案紀錄表
    ），暨其犯罪動機、目的、手段、施用之屬本身戕害行為、
    轉讓行為與販售數量暨犯罪所得，致生損害程度等綜合其他
    一切情狀，酌情分別量處如附表壹所示之各該刑期，並定其
    應執行刑為有期徒刑八年六月。並就扣案如附表貳編號二之
    磅秤1臺、編號三之分裝袋4包、編號四之行動電話1支（門
    號：0000-000-000號含SIM卡），均為被告所有，用供本件
    販賣第2級毒品所用之物，應依同上條例第19條第1項規定，
    宣告沒收之；又被告販賣第2級毒品（見附表壹編號一部分
    ）之販賣所得為新臺幣1,000元，為被告實施本件犯罪所得
    財物，應依同上條例第19條第1項規定沒收之，如全部或一
    部不能沒收時，以其財產抵償之。附表貳編號一之甲基安非
    他命7包（驗前總純質淨重19.5 3公克；起訴書記載為5包，
    應予更正），為查獲之第2級毒品，應依毒品危害防制條例
    第18條第1項宣告沒收並銷燬之；附表貳編號二之磅秤1臺、
    編號三之分裝袋4包、編號五之塑膠長管1支、編號六之吸食
    器1組、編號七之玻璃球1個等物，均為被告所有，供犯施用
    第2級毒品所用或預備之物，應均依刑法第38條第1項第2款
    、第3項宣告沒收之。至附表貳編號八之現金50,100元，被
    告否認為販賣所得之財物，公訴人復未舉證證明確係被告所
    犯本件販賣第2級毒品犯罪所得之財物，此部分應不為沒收
    之宣告，附此敘明。原審判決認事用法並無違誤，所判刑度
    甚為妥適，被告仍執前詞提起上訴，並無理由，應予駁回。
五、被告經合法傳喚，無正當理由不到庭，爰不待其陳述逕行判
    決。
據上論結，應依刑事訴訟法第371條、第368條，判決如主文。
本案經檢察官莊俊仁到庭執行職務。
中    華    民    國   100    年    5     月    26    日
                  刑事第三庭審判長法  官  陳博志
                                  法  官  許文章
                                  法  官  陳德民
以上正本證明與原本無異。
判決附表壹編號六部分不得上訴。
其餘部分如不服本判決，應於收受送達後十日內向本院提出上訴
書狀，其未敘述上訴之理由者並得於提起上訴後十日內向本院補
提理由書（均須按他造當事人之人數附繕本）。「切勿逕送上級
法院」。
                                  書記官  高麗雯
中    華    民    國   100    年    5     月    27    日
附錄本案論罪科刑法條全文
毒品危害防制條例第4條
製造、運輸、販賣第一級毒品者，處死刑或無期徒刑；處無期徒
刑者，得併科新臺幣2 千萬元以下罰金。
製造、運輸、販賣第二級毒品者，處無期徒刑或7 年以上有期徒
刑，得併科新臺幣1 千萬元以下罰金。
製造、運輸、販賣第三級毒品者，處5 年以上有期徒刑，得併科
新臺幣7 百萬元以下罰金。
製造、運輸、販賣第四級毒品者，處3 年以上10年以下有期徒刑
，得併科新臺幣3 百萬元以下罰金。
製造、運輸、販賣專供製造或施用毒品之器具者，處1 年以上7
年以下有期徒刑，得併科新臺幣1 百萬元以下罰金。
前五項之未遂犯罰之。
毒品危害防制條例第10條
施用第一級毒品者，處6 月以上5 年以下有期徒刑。
施用第二級毒品者，處3 年以下有期徒刑。
藥事法第83條
明知為偽藥或禁藥，而販賣、供應、調劑、運送、寄藏、牙保、
轉讓或意圖販賣而陳列者，處 7 年以下有期徒刑，得併科新臺
幣 5 百萬元以下罰金。
犯前項之罪，因而致人於死者，處 7 年以上有期徒刑，致重傷
者，處 3 年以上 12 年以下有期徒刑。
因過失犯第 1 項之罪者，處 2 年以下有期徒刑、拘役或科新臺
幣 30 萬元以下罰金。
第 1 項之未遂犯罰之。
附表壹：
┌──┬─────────────────────┬─────────┬────────┐
│編號│行為時間、地點、交易方式、對象、交易毒品、│所犯法條暨罪名    │宣告刑及沒收之物│
│    │數量、價格                                │                  │                │
├──┼─────────────────────┼─────────┼────────┤
│一  │99年8月18日18時24分許，吳祐諒以0000-000-00│刑法第47條第1 項；│有期徒刑2 年；附│
│    │6撥打陳銘仁0000-000-000 號之行動電話，約定│毒品危害防制條例第│表貳編號二之磅秤│
│    │以1,000 元購買0.4克甲基安非他命，嗣在臺北 │4 條第2 項販賣第2 │1 臺、編號三之分│
│    │縣三重市○○街42號前交易完成，並已獲取1,00│級毒品罪。        │裝袋4 包、編號四│
│    │0 元之所得。                              │                  │之行動電話1 支（│
│    │                                          │                  │門號：0000-000-0│
│    │                                          │                  │35號行動電話，含│
│    │                                          │                  │SIM 卡，均沒收之│
│    │                                          │                  │；犯罪所得新臺幣│
│    │                                          │                  │1,000 元沒收之，│
│    │                                          │                  │如不能沒收時，以│
│    │                                          │                  │其財產抵償之。  │
├──┼─────────────────────┼─────────┼────────┤
│二  │99年8 月6 日12時23分許，楊盈憲以0000-000- │刑法第28條、第47條│有期徒刑2 年；附│
│    │696撥打陳銘仁0000-000-000號之行動電話，約 │第1 項；毒品危害防│表貳編號二之磅秤│
│    │定以1,000 元購買0.4克甲基安非他命，嗣在臺 │制條例第4 條第2 項│1 臺、編號三之分│
│    │北縣三重市○○○○○路三重交流道旁，由不詳│共同販賣第2 級毒品│裝袋4 包、編號四│
│    │之成年男子交付毒品予楊盈憲而交易完成，尚未│罪。              │之行動電話1 支（│
│    │獲取1,000 元之犯罪所得。                  │                  │門號：0000-000-0│
│    │                                          │                  │35號行動電話，含│
│    │                                          │                  │SIM 卡，均沒收之│
│    │                                          │                  │。              │
├──┼─────────────────────┼─────────┼────────┤
│三  │99年7 月15日17時52分許，黃國棟以0000-000- │刑法第47條第1 項；│有期徒刑2 年；附│
│    │460撥打陳銘仁0000-000-000 號 行動電話，約 │毒品危害防制條例第│表貳編號二之磅秤│
│    │定以1,000 元購買甲基安非他命，嗣在臺北縣三│4 條第2 項販賣第2 │1 臺、編號三之分│
│    │重市公所垃圾場門口交易完成，尚未獲取1,000 │級毒品罪。        │裝袋4 包、編號四│
│    │元之犯罪所得。                            │                  │之行動電話1 支（│
│    │                                          │                  │門號：0000-000-0│
│    │                                          │                  │35號行動電話，含│
│    │                                          │                  │SIM 卡，均沒收之│
│    │                                          │                  │。              │
├──┼─────────────────────┼─────────┼────────┤
│四  │99年8 月11日2 時25分許，陳德聰以0000-0000 │刑法第47條第1 項；│有期徒刑2 年；附│
│    │打陳銘仁0000-000-000號電話，約定以500 元購│毒品危害防制條例第│表貳編號二之磅秤│
│    │買甲基安非他命，在臺北縣三重市○○街42之3 │4 條第2 項販賣第2 │1 臺、編號三之分│
│    │號12樓交易完成，尚未獲取500元之罪所得。   │級毒品罪。        │裝袋4 包、編號四│
│    │                                          │                  │之行動電話1 支（│
│    │                                          │                  │門號：0000-000-0│
│    │                                          │                  │35號行動電話，含│
│    │                                          │                  │SIM 卡，均沒收之│
│    │                                          │                  │。              │
├──┼─────────────────────┼─────────┼────────┤
│五  │99年8 月25日1 時6 分許，陳德聰以0000-0000 │刑法第47條第1 項；│有期徒刑4 年；附│
│    │撥打陳銘仁0000-000-000 號 電話，約定以500 │毒品危害防制條例第│表貳編號二之磅秤│
│    │元購買甲基安非他命，嗣在臺北縣三重市○○街│4 條第2 項販賣第2 │1臺 、編號三之分│
│    │71巷41號4 樓交易完成，尚未獲取500元犯罪所 │級毒品罪。        │裝袋4 包、編號四│
│    │得。                                      │                  │之行動電話1 支（│
│    │                                          │                  │門號：0000-000-0│
│    │                                          │                  │35號行動電話，含│
│    │                                          │                  │SIM 卡，均沒收之│
│    │                                          │                  │。              │
├──┼─────────────────────┼─────────┼────────┤
│六  │陳銘仁於99年8 月25日凌晨0 時許，在其臺北縣│刑法第47條第1 項；│有期徒刑4 月，附│
│    │三重市○○街42之3號12樓住處施用第2 級毒品 │毒品危害防制條例第│表貳編號一之物，│
│    │甲基安非他命1 次。                        │10條第2 項之施用第│均沒收銷燬之；編│
│    │                                          │2級毒品罪。       │號二、三、五至七│
│    │                                          │                  │之物件，均沒收之│
│    │                                          │                  │。              │
├──┼─────────────────────┼─────────┼────────┤
│七  │陳銘仁於99年8 月25日凌晨0 時許，在臺北縣三│刑法第47條第1 項；│有期徒刑7月。   │
│    │重市○○街42之3 號12樓，無償轉讓微量之第2 │藥事法第83條第1 項│                │
│    │級毒品甲基安非他命予黃正名、陳葳崙、盧進國│之轉讓禁藥罪。    │                │
│    │、陳德聰等4 人各施用1 次。                │                  │                │
├──┴─────────────────────┴─────────┴────────┤
│應執行有期徒刑捌年陸月。                                                              │
│附表貳編號一之甲基安非他命柒包（驗前總純質淨重壹拾玖點伍參公克），均沒收銷燬之；編號二│
│之磅秤壹台、編號三之分裝袋肆包、編號四之行動電話（門號：0000-000-000號，含SIM 卡）壹支│
│、編號五之塑膠長管壹支、編號六之吸食器壹組、編號七之玻璃球壹個，均沒收之；犯罪所得新臺│
│幣壹仟元，沒收之，如不能沒收時，以其財產抵償之。                                      │
└───────────────────────────────────────────┘
附表貳：
┌───┬──────────┬──────────────┬─────────────┐
│編號  │ 品          名     │  數    量（額）            │ 備                   註  │
├───┼──────────┼──────────────┼─────────────┤
│ 一   │甲基安非他命        │7 包（驗前總純質淨重19.53 公│被告用供施用之毒品；內政部│
│      │                    │克；起訴書記載為5 包，應予更│警政署刑事警察局99年9 月14│
│      │                    │正）                        │日刑鑑字第0990122851號鑑定│
│      │                    │                            │書。                      │
├───┼──────────┼──────────────┼─────────────┤
│ 二   │磅秤                │1 臺                        │被告用供販賣暨施用秤量所用│
│      │                    │                            │之物。                    │
├───┼──────────┼──────────────┼─────────────┤
│ 三   │分裝袋              │4 包                        │被告用供販賣暨施用第2 級毒│
│      │                    │                            │品預備之物。              │
├───┼──────────┼──────────────┼─────────────┤
│ 四   │門號0000000000號行動│1支                         │被告用供販賣第2 級毒品所用│
│      │電話（含SIM 卡）    │                            │之物。                    │
├───┼──────────┼──────────────┼─────────────┤
│ 五   │塑膠長管            │1 支                        │被告用供施用第2 級毒品所用│
│      │                    │                            │之物。                    │
├───┼──────────┼──────────────┼─────────────┤
│ 六   │吸食器              │1 組                        │被告用供施用第2 級毒品所用│
│      │                    │                            │之物。                    │
├───┼──────────┼──────────────┼─────────────┤
│ 七   │玻璃球              │1 個                        │被告用供施用第2 級毒品所用│
│      │                    │                            │之物。                    │
├───┼──────────┼──────────────┼─────────────┤
│ 八   │現金新臺幣          │  50,100 元。               │並無證據證明係被告販賣毒品│
│      │                    │                            │所得財物。                │
└───┴──────────┴──────────────┴─────────────┘